Minutes et répertoires du notaire Jean II CHAPELLAIN, janvier 1620 - 11 février 1632 (étude XXIV)
Archives nationales
Minutes et répertoires du notaire Jean II CHAPELLAIN, janvier 1620 - 11 février 1632 (étude XXIV)
MC/ET/XXIV/307 - MC/ET/XXIV/365, MC/RE/XXIV/4
Étude notariale XXIV (Paris; 1559-....); Chapellain, Jean II
ml
Archives nationales de France
Minutes et répertoires: la loi 2008-696 du 15 juillet 2008 relative aux archives a fixé à 75 ans à compter de la date de l'acte, ou à 25 ans à compter de la date du décès de l'intéressé si ce délai est plus bref, le délai de communication des minutes et répertoires des notaires; ce délai est porté à 100 ans à compter de la date de l'acte si le document se rapporte à un mineur (code du Patrimoine, articles L213-2, 4e d et 5e).
Autres documents de l'étude (dossiers de clients, comptabilité...): s'agissant d'archives privées, ces documents sont communicables selon les modalités fixées par le déposant ou le donateur.
Certains documents ne sont pas accessibles en raison de leur mauvais état de conservation.
Versement
Accès aux autres instruments de recherche du notaire Jean II CHAPELLAIN
Minutes et répertoires du notaire Jean II CHAPELLAIN, 9 juillet 1610 - 18 août 1640 (étude XXIV)
- Minutes de Jean II CHAPELLAIN, 1620 - 11 février 1632; MC/ET/XXIV/307 - MC/ET/XXIV/365
  - Minutes. 1620, MC/ET/XXIV/307; registre
    Informations concernant le classement:
    Le niveau inférieur de description, quand il existe, correspond aux minutes d'actes. Toutes les minutes ne sont pas forcément décrites une à une. Les descriptions de ces minutes sont plus ou moins détaillées.
    - Très nombreuses quittances à Claude Balifre, maître des enfants de la musique de la chambre du roi, de la part des ouvriers et entrepreneurs ayant travaillé à la construction de ses maisons (datées de 1619 et 1620)., 1619 - 1620; MC/ET/XXIV/307; folio 561
      Origine de l'information:
      Musique XVIIe siècle [2407 actes], par Madeleine Jurgens et le personnel du Minutier, 1954-1996 ( fichier papier entièrement dématérialisé; voir contexte dans le Plan d’orientation général - Notaires de Paris, guides thématiques du Minutier).
      Date de création de la notice: 2009
      quittance; Balifre, Claude; enseignant; musicien; officier de la Chambre du roi (Ancien Régime); maçon; chef d'entreprise
    - Transport de rente par Jacques Prévost, interprète des langues étrangères, bourgeois de Paris, et Marie Héron, sa femme, rue Pierre-au-Lard., 4 février 1619; MC/ET/XXIV/307; fol. IIII/XX/V
      Fichier dit 'général' XVIIe-XVIIIe siècles, par le personnel du Minutier, 1954-1999 ( fichier papier entièrement dématérialisé; voir contexte dans le Plan d’orientation général - Notaires de Paris, guides thématiques du Minutier).
      Date de création de la notice: 2010
      Date de révision: 2018 (Marie-Françoise Limon-Bonnet)
      transport de droits; constitution de rente; Héron, Marie; Prévost, Jacques; traducteur; Pierre-au-Lard (rue)
    - CHANTEPIYES (Robert) voiturier par terre demeurant ès faubourg de Paris hors la porte Saint-Honoré, paroisse Saint-Roch § Quittance de Robert CHANTEPIYES à Claude BALIFRE, de 105 l. 6 s. pour ses frais de vidange de terres provenant d'une place sise rue Balivre. (au v°, idem par Thomas GALLET et Gan PREVOST, aussi voituriers par terre à Paris et autres quittances à la suite), 10 août 1619; MC/ET/XXIV/307; fol. V/C/LXI
      Date de révision: 2011-2012
      quittance; Chantepie, Robert
    - CARRIER à Montmartre DUVAL (Gilles) § Quittance de Gilles DUVAL à Claude BALIFRE, de 100 l. pour livraison de 8 toises de moellon et plâtres pour les fondations et caves des bâtiments rue Balifre; (et nombreuses quittances d'autres carriers, à la suite), 1er septembre 1619; MC/ET/XXIV/307; fol. V/C/LXI
      quittance; Duval, Gilles
    - CAUCHY (Pierre) maître charpentier à Paris, demeurant au faubourg Montmartre, paroisse Saint-Eustache (classé en 1620, f° VcLXI et ss.) § Marché par... à Claude BALIFRE, pour les ouvrages à faire en la maison que celui-ci fait construire rue Balifre, et quittance., 5 septembre 1619; MC/ET/XXIV/307; fol. V/C/LXI et ss.
      Artisans XVIIe, par M. Jurgens, M.A. Fleury, R. Gourmelon et le personnel du Minutier central, 1954-1996 (fichier papier entièrement dématérialisé; voir contexte dans le Plan d’orientation général - Notaires de Paris, guides thématiques du Minutier).
      quittance; marché; Cauchy, Pierre
    - DUVAL (Pasquier) maître serrurier demeurant rue Montmartre (classé en 1620, f° V/C/LXI et ss.) § Quittance de .. à Claude BALIFRE, de 300 £. sur et en moins des travaux faits en une maison rue Balifre. [Plusieurs quittances de. .. et autres], 11 décembre 1619; MC/ET/XXIV/307
      quittance; Duval, Pasquier
    - FERME des aides de l'élection d'Angers (CHAPELLAIN) § Plusieurs actes entre Jean PICOT, receveur des gabelles au grenier à sel de Cervières en Forez, Louis HOPIL, receveur des gabelles au grenier à sel de Lyon, demeurant à Paris, et Adam de LA PLANCHE sieur de COCO, leur associé en ladite ferme des aides de l'élection d'Angers., 1620; MC/ET/XXIV/307
    - PARISOT (François) secrétaire ordinaire de la chambre du Roi, et banquier en cour de Rome, demeurant à Paris, rue de l'Arbre-Sec, enseigne de la Rose rouge § Plusieurs actes par François PARISOT, 1620; MC/ET/XXIV/307
      Parisot, François
    - Transport par Pierre Seguier, sieur de Saint-Cir comme légataire universel des biens du défunt Gérard Janvier, prévôt de l'église royale Saint-Quiriace de Provins à Jean POUSSIN bourgeois de Paris demeurant rue Saint-Honoré d'une rente de 500 £. de rentes qui avait été constituée par Pierre de VALLE, sieur du MESNIL, conseiller du roi, corecteur en la chambre des Comptes, Anne BELLANGER, sa femme, Balthasard de VALLE, sieur de MONTJAY, aussi conseiller du roi et auditeur aux comptes et Colombe LEPICART, sa femme, etc. (le 17 août 1616, pardevant de MONROUSSEL et de Saint-VAAST). Et déclaration au profit de Jacques LE PICART, sieur de LA VALLE,conseiller et avocat au siège présidial du Châtelet., 4 janvier 1620; MC/ET/XXIV/307; fol. I et V
      transport de droits; déclaration; Le Picart, Jacques
    - GUERIN (Nicolas) jardinier du Roi en son jardin du Louvre, y demeurant § Transport de rente par. .. à Nicolas CHIPPARD, sieur de LA GRANDE MAISON, avocat au Parlement.; Mariage d'Elisabeth POULLET, en présence de. .., oncle maternel à cause d'Isabelle DUMESNIL, sa femme., 4 janvier 1620 - 23 février 1620; MC/ET/XXIV/307; fol. VII; fol. VI/XX/XIII
      transport de droits; contrat de mariage; Guerin, Nicolas
    - JARDINIER du Roi en son jardin du Louvre GUERIN (Nicolas) § Transport de rente par. ..; Mariage en présence de. .. à cause d'Isabelle DUMESNIL, sa femme, 4 janvier 1620 - 23 février 1620; MC/ET/XXIV/307; fol. VII; fol. VI/XX/XIII
      transport de droits; contrat de mariage; Guerin, Nicolas; Dumesnil, d'Isabelle
    - DEUX-PORTES (rue des) Maison et jardin § Bail par Gillette de LAUNAY, veuve de Martin SURGIS, bourgeois de Paris, pour 3 ans, à Charles BARDIN, secrétaire du cardinal de GUISE et Marie LE GRAND, sa femme, d'une Maison et jardin, moyennant 500 £. par an, avec état joint de ce que contiennent la maison et le jardin., 6 janvier 1620; MC/ET/XXIV/307; fol. IX-XI
      bail; Deux-Portes, rue des
    - BATEAU § Vente par Jacob FRICANT, marchand demeurant à Compiègne, à présent logé à Paris sur le quai de l'Ecole, enseigne l'Image Saint-Germain, à Nicolas APOIL l'aîné, marchand voiturier par eau sur la Seine, demeurant à Mantes, d'un BATEAUX du port de 7 à 800 muids de vin, à 12 chevaux garni de flotte, barquette, ancres etc. moyennant 2000 l., 11 janvier 1620; MC/ET/XXIV/307; fol. XXIII
      acte de vente
    - Renonciation par Nicolas Delamare, violon ordinaire de la chambre du roi et François Binart, sa femme, demeurant rue de l'Arbre-Sec, aux successions de défunts Louis Binart, aussi violon ordinaire de la chambre du roi et Jeanne Caignet, sa femme, père et mère de ladite Binart., 13 janvier 1620; MC/ET/XXIV/307; folio 31
      Date de révision: 2011
      renonciation; Arbre-Sec (rue de l'); musicien; officier de la Chambre du roi (Ancien Régime)
    - Ferart Antoine maître couvreur de maisons à Paris, demeurant rue du Grenier-sur-l'eau § Plusieurs quittances d'ouvriers ayant travaillé à la maison que Claude BALIFRE fait construire rue Balifre, dont ..(classé fin octobre), 13 janvier 1620; MC/ET/XXIV/307; fol. V/C/LXI; SS
      quittance; Ferart, Antoine
    - AUBERVILLIERS (église Saint-Christophe d') § Transport par le curé, les marguilliers et habitants de la paroisse de l'église Saint-Christophe d'AUBERVILLIERS, du consentement du tuteur des enfants mineurs de défunt Léonnard BERAUD argentier de l'écurie du Roi, du legs et fondation fait par celui-ci à l'église Saint-Christophe d'AUBERVILLIERS, de 50 £. de rente, qui leur est plus onéreuse que profitable; par ces présentes, ils la transportent aux RR. PP. de l'Oratoire de Jésus, rue du Coq à Paris., 17 janvier 1620; MC/ET/XXIV/307; fol. XXXIX
      cession; Aubervilliers (Seine-Saint-Denis); Coq (rue du)
    - Quittances de Jacques BAUDEMONT, maître peintre à Paris,y demeurant rue de la Tissanderie, paroisse Saint-Jean à Louis de CAILLEBOT, chevalier, seigneur de la Salle, du Mesnil Thomas et autres lieux, gentilhomme ordinaire de la Chambre du Roi, capitaine d'une compagnie du régiment des gardes de Sa Majesté pour ouvrages de peintures de 3 900 livres (2 700 l. par quittances du 11 mars dernier) par-devant CHAPELLAIN et LE VASSET ;100 l. par autre quittance du 22 avril dernier devant TULLOUE et LE VASSET; 100 l. par quittance du 6 novembre dernier devant mêmes notaires, et autres 100 l. le 27 novembre; 900 l. présentement pour travaux de peinture en la maison que Louis de CAILLEBOT fait construire Place de France en la couture du Temple et qu'il a vendue au duc d'UZES., 23 janvier 1620; MC/ET/XXIV/307; fol. XLIX
      quittance; Caillebot de La Salle, Louis
    - Bail par Nicolas de Paris,conseiller secrétaire du Roi, secrétaire de ses finances, maître ordinaire en sa chambre des comptes, pour 3 ans, à Louis d'ALONGNY, chevalier des ordres du Roi conseiller en ses conseils d'États et privés, d'une maison à grand corps d'hôtel rue d'Anjou,paroisse Saint-André-des-Arts moyennant 1300 £. de loyer annuel., 23 janvier 1620; MC/ET/XXIV/307; fol. XLVII
      bail; Anjou (rue d')
    - Bail par Richard Petit pour trois ans, conseiller et secrétaire du Roi, demeurant rue de la Monnaie à Pierre Arnauld, maître de camp général des cavaliers de France de la maison où celui-ci demeure,rue Saint-Honoré au dos de la maison du Mouton- Blanc,appartenant à Richard Petit moyennant 660 l. de loyer annuel., 25 janvier 1620; MC/ET/XXIV/307; fol.0051
      Notaires des XVIe-XVIIIe siècles (4153 actes), par Claire Béchu, Catherine Grodecki, Marie-Antoinette Fleury, Madeleine Jurgens, Marie-Françoise Limon-Bonnet, Pierre-Yves Louis, Xenia Pamfilova, Isabelle Pebay, v. 1950, 1986-1994 (fichier papier entièrement dématérialisé; voir contexte dans le Plan d’orientation général - Notaires de Paris, guides thématiques du Minutier).
      Date de révision: 2010
      Date de création de la notice: 2006
      bail; Mouton Blanc (enseigne du); Saint-Honoré (rue); Arnauld, Pierre; Petit, Richard; officier (armée); notaire
    - Vente de droit successif par Pierre Billet maître fondeur à Paris et Françoise de Laube sa femme demeurant rue Montédour et par Madeleine de LAUBE, à François de RIBERGUE, l'un des grands valets de pied de la Reine, du droit de douaire de leur mère. Déclaration par. .., 29 janvier 1620; MC/ET/XXIV/307; fol. LXIII et LXV
      acte de vente; déclaration; Billiet, Pierre
    - CHAULNES (Marthe de) veuve de Jacques NAU, sieur de NEUFVILLE et de BERCY conseiller du Roi et maître ordinaire en sa chambre des Comptes et Antoine NAU, écuyer sieur de NEUFVILLE, leur fils, demeurant Place Royale, paroisse Saint-Paul § Plusieurs actes par Marthe de CHAULNES, février 1620; MC/ET/XXIV/307; fol. CXIII
      Chaulnes, Marthe de
    - Mariage de François BARANJON apothicaire et valet de chambre ordinaire du Roi et de Marie LE GANGNEULX, fille de Philippe Le Gangneulx, bourgeois et quartenier de Paris et de Catherine Robin, en présence d'Aubert chirurgien de Madame,ami commun d'Elie Bardin, oncle de la future épouse,de Jean Phelipe,1er chirurgien du Roi, ami commun des parties, de Jean Berault docteur en médecine,ami,de René Chartier ami commun des futurs époux, conseiller du Roi et de Madame,de Jean Paniquiny apothicaire de la reine mère du Roi cousin de la future épouse à cause de Madeleine BARDIN, sa femme de nombreux apothicaires et valets du Roi de chambre présents,Claude Dauvergne et Simon Lemercier notaires au Châtelet, alliés; Transport de rente à François BARANJON, apothicaire et valet de chambre du Roi, 2 février 1620 - 8 février 1620; MC/ET/XXIV/307; fol. LXXVII; fol. IIII/XX/XIIII
      transport de droits; contrat de mariage; Baranjon, François
    - Association de Nicolas APOIL l'aîné, voiturier par eau demeurant à Mantes avec David FAUVEL, voiturier demeurant à Rouen, pour le transport du sel à fournir aux greniers à sel, suivant le marché fait entre led. APOIL et Jean de MOUSSE (au mois de décembre dernier devant MOTELET et TURGIS), et ce moyennant 11 livres 10 sols par muid voituré., 6 février 1620; MC/ET/XXIV/307; fol. IIII/XX/VII
      marché; Voiturier par Eau, marché
    - Vente par Jacques Auvergnier, maître aiguilletier, demeurant rue des Petits-Champs à Ancelot Duingue, maître joueur d'instruments, et Anne Thoreau, sa femme, demeurant rue des Petits-Champs, d'une place de 4 toises sur 12, assise rue d'Argenteuil, au faubourg Saint-Honoré, sous la butte du marché aux porcs, tenant d'un bout à Ancelot Duingue, à la charge de payer une rente annuelle à André Dupont, et moyennant 18 livres., 8 février 1620; MC/ET/XXIV/307; folio 91
      acte de vente; Petits-Champs (rue des); Argenteuil (rue d'); Saint-Honoré (faubourg); fabricant d'accessoires vestimentaires; musicien
    - Marché d'horlogerie par Jean VABOYES, frère du Roi, horloger et Jean de LAMINSENS DAUROS, écuyer en Bazadois, logé à Paris, pour la fabrication d'un mouvement perpétuel en la maison dudit VABOYES qui fournira aussi le laiton, l'acier et les outils nécessaires aud. DAUROS, le logera et le nourrira gratuitement, sans prétendre autre chose que la 5e partie des deniers qui proviendront de la vente du. .., et à la condition expresse de ne pas divulguer l'invention du secret et. .. à ceux auxquels on le vendra, DAUROS demeurant le véritable auteur de l'invention., 8 février 1620; MC/ET/XXIV/307; fol. CI
      acte de vente; Vaboyes, Jean; Laminsens Dauros, Jean de
    - Déclaration de Denise Du Plessis, femme séparée de biens de Prothais Bigre, naguère notaire au Châtelet, demeurant rue Saint-Honoré, paroisse Saint-Eustache, au sujet d'une vente par adjudication de 3 arpents et demi quartier de terres en 6 pièces à Villeneuve, Le Mesnil, Mme ( ?) Rancé et Roissy, saisies à sa requête sur Prothais Bigre., 11 février 1620; MC/ET/XXIV/307; fol.0099
      Date de création de la notice: 2004
      déclaration; Saint-Honoré (rue); Bigre, Prothais; Du Plessis, Denise; notaire
    - Constitution de rente par Etienne OZON, Etienne DOHIN Pierre MARSOC et Nicolas GAILLARD, tous marchand de bois, bourgeois de Paris, se faisant forts de Pierre MACE, aussi marchand de BOIS et de Perrette SAGET, veuve d'Etienne OZON, marchand et bourgeois de Montargis. (A la suite: 1621, 22 octobre, rachat par les mêmes)., 19 février 1620; MC/ET/XXIV/307; fol. CIX
      constitution de rente
    - SENTEUIL (Denis de) maçon bourgeois de Paris § Constitution de rente par plusieurs marchands de bois bourgeois de Paris, à Marguerite BOUCHER, veuve de. .. demeurant rue du Bourg l'Abbé (A la suite: 24 février 1620, transport de la rente par ladite BOUCHER à Nicolas de PARIS, bourgeois de Paris)., 19 février 1620; MC/ET/XXIV/307; fol. CIX
      constitution de rente; transport de droits; Senteuil, Denis de
    - MACON bourgeois de Paris SENTEUIL Denis de § Transport de rente à Marguerite BOUCHER, veuve de..., demeurant rue du Bourg l'Abbé., 19 février 1620; MC/ET/XXIV/307; fol. CIX
      transport de droits; Senteuil, Denis de; Boucher, Marguerite
    - POURRAT (Anne) Valet de chambre du baron de CHAPPES, demeurant à Paris rue des Poulies § Transport de rentes par Jean JUAS, laboureur à Grégy en Brie, à Anne POURRAT (cf. f° CVII); Vente de terres et vignes par ledit JUAS à Anne POURRAT, 19 février 1620 - 21 février 1620; MC/ET/XXIV/307; fol. CV; fol. VI/XX/III
      transport de droits; acte de vente; Pourrat, Anne
    - Quittance de rachat par le collège de Laon, pour une rente qui avait été transportée par défunt maître Thomas Jablier, notaire au Châtelet de Paris (par contrat du 10 janvier 1573 devant Le Camus et Nutrat, auquel elle avait été transportée le 29 juillet 1567 par devant Jamart et Courtillier)., 19 février 1620; MC/ET/XXIV/307; fol. 107
      Date de création de la notice: 2005
      quittance; Jablier, Thomas; notaire
    - Mariage de maître Abdenago DUPUYS, huissier ordinaire du Roi en sa chambre des comptes et trésor, demeurant rue des Poulies, et d'Elisabeth POULLET, fille de défunt Nicolas POULLET, maître chirurgien à Paris et de Jeanne DUMESNIL, demeurant rue de l'Arbre-sec. Parmi les témoins: Charles POULLET, maître chirurgien à Paris, frère, Nicolas GUERIN, jardinier du Roi en son jardin du Louvre, oncle maternel à cause d'Isabelle DUMESNIL, sa femme, Claude DUMESNIL, maître apothicaire et épicier à Paris, oncle maternel., 23 février 1620; MC/ET/XXIV/307; fol. VI/XX/XIII
      contrat de mariage; Poullet, Nicolas
    - Constitution par Claude Balifre, maître des enfants de la musique de la chambre du roi et Louise Rescyon, sa femme, et Mathias Balifre, leur fils, chantre des chambre et chapelle du roi, demeurant à Paris, rue Balifre, paroisse Saint-Eustache, à Antoine Feydeau, avocat au Conseil privé du roi, demeurant rue Court au More, de 300 livres de rente, moyennant 4800 livres, dont 2400 livres serviront au bâtiment des deux maisons non achevées., 27 février 1620; MC/ET/XXIV/307; folio 143
      constitution de rente; Saint-Eustache (paroisse); officier de la Chambre du roi (Ancien Régime); officier de la Chapelle du roi (Ancien Régime); musicien; avocat aux conseils (Ancien Régime)
    - SEGUIER (Nicolas) Conseiller du Roi et correcteur en sa chambre des comptes, demeurant rue des Vieux-Augustins § Constitution par Nicolas SEGUIER en son nom et comme tuteur des enfants qu'il a eus de défunte Françoise LE PRESTRE, sa femme, à Pierre BREUYLLET, conseiller du Roi, auditeur en sa chambre des comptes, de 375 £ de rente, moyennant 6000 £ (A la suite: 13 mai 1639 - mention du rachat pardevant DESNOTZ et MARREAU, le 29 mars 1639)., 29 février 1620; MC/ET/XXIV/307; fol. VII/XX/
      constitution de rente; Seguier, Nicolas
    - GONDY (Claude-Marguerite de) veuve de Florimond d'HALLUYN, chevalier des ordres du Roi, marquis de MEGNELAY, demeurant au cloître Notre-Dame à Paris. § Constitution par Charlotte Catherine de VILLEQUIER veuve de Jacques d'AUMONT, à Claude-Marguerite de GONDY, de 3000 £. de rente, moyennant 48 000 £., 1er mars 1620; MC/ET/XXIV/307; fol. VII/XX/XI
      constitution de rente; Gondy, Claude-Marguerite de
    - Marché d'entretien de jardin et pour établir un concierge en la maison de Berny par Hugues VARLET, rue Saint-Jacques,jardinier à Paris, à Thomas AUBERY, écuyer sieur de la Roche, archer des gardes du corps du Roi sous la charge du compte de Tresmes demeurant dans la maison du chancellier, rue d'Orléans qui a universellement la charge et garde pour Nicolas BRULART, vicomte de PUISIEUX, de la maison de Berny, chancellier de France et de Navarre et dont Thomas Aubéry a expréssément la charge pour servir comme concierge et jardinier, faire la broderie des deux parterres avec toutes autres bordures, palissades, espaliers, arbres en dedans ou dehors dudit parc, user de ciseaux, faucille, désherber les cours et terrasses, arroser les plants, replanter d'autres arbres à la place de ceux qui sont morts, etc. moyennant 600 £. de gages par an. Testament d'Agnès Pignolle femme de Thomas Aubéry, malade; requête après décès de ladite Pignolle, 10 mars, 8 et 23 avril 1620., 10 mars 1620; MC/ET/XXIV/307; fol. VII/XX/XIX
      marché; Jardin, marché d'entretien de
    - Marché par Hugues VARLET jardinier demeurant à Paris rue Saint-Jacques pour l'entretien du jardin de la maison de Berny et dépendances, appartenant à Nicolas BRULART, chevalier seigneur de SILLERY., 10 mars 1620; MC/ET/XXIV/307; fol. VII/XX/XIX
      marché; Varlet, Hugues
    - Bail par Nicolas CHARBONNEL, bourgeois de Paris, pour 3 ans, à Charles DALENCE secrétaire de Madame de Chappes (C.C. de Villequier)rue du Petit cloître Saint-Germain l'Auxerrois, de pièces dépendant de la maison du bailleur, rue de l'Arbre-Sec, moyennant 200 l. par an., 10 mars 1620; MC/ET/XXIV/307; fol. VII/XX/XVII
      bail; Alencé, Charles d'
    - CHIRURGIEN des Ecuries du Roi CORDELLE (André) rue Saint-Germain-l'Auxerrois § Bail à André CORDELLE; Bail à André CORDELLE, 12 mars 1620 - 4 mai 1620; MC/ET/XXIV/307; fol. VIII/XX/I; fol. II/C/IIII/XX/V
      bail; Cordelle, André
    - Bail par Martin de SAINT ESTIENNE, maître boulanger demeurant en la rue Saint-Germain-l'Auxerrois, pour 15 mois, à André CORDELLE, chirurgien des écuries du Roi demeurant rue Saint-Germain-l'Auxerrois,d'une salle basse, boutique, cour et cave de la maison à l'enseigne du Chapeau rouge dite rue Saint-Germain-l'Auxerrois, moyennant 180 £. par an., 12 mars 1620; MC/ET/XXIV/307; fol. VIII/XX/I
      bail; Saint-Germain-l'Auxerrois, rue
    - CATIN (Audebert) Ecuyer, sieur du VAU DE CHARTRETTES, et de SOISY, conseiller secrétaire du Roi, maison couronne de France, demeurant à Paris rue de l'Hirondelle. § Testament de Audebert CATIN qui nomme Marie de VARADE, sa mère, veuve d'Audebert CATIN, conseiller du Roi et correcteur en sa chambre des Comptes, exécutrice. (Nombreux actes par Audebert CATIN dans l'étude)., 12 mars 1620; MC/ET/XXIV/307; fol. VIII/XX/V
      testament; Catin, Audebert
    - Transport par Charles LE PICART, sieur de REVIGNY, conseiller du roi au siège présidial du Châtelet, demeurant rue des Billettes, à Pierre de BERNAGE, son beau-frère, écuyer sieur des BORDES, avocat aux conseils du Roi, de 100 £. de rente dudit BERNAGE, sa soeur, de la succession de feue Elisabeth LE PICART, leur soeur, femme de Regnault LUSSON et qui avait été constituée à feue Marie de HACQUEVILLE veuve d'André LE PICART et autres (par contrat du 7 décembre 1602 devant MANCHEVILLE et de Saint-FUSSIEN)., 16 mars 1620; MC/ET/XXIV/307; fol. VIII/XX/VII
      transport de droits; Le Picart, famille
    - Procuration de Philippe HOPIL, ci-devant fermier des aides de la généralité de Lyon, demeurant à Paris rue de Berry, en conséquence de la transaction faite ce jour à Louis Hopil,son frère,receveur des gabelles de Lyonnais, Forez et Beaujolais demeurant à Paris rue Saint-Honoré, enseigne de l'Echiquier, pour la cession par le premier au second de tous ses droits aux aides des élections de Lyonnais, de Forez et Beaujolais en présence d'Adam de La Planche, sieur de Coco, demeurant rue des Fossoyeurs, paroisse Saint-Sulpice, tant pour lui que pour François de La Planche, son frère., 19 mars 1620; MC/ET/XXIV/307; fol. VIII/XX/IX et ss.
      procuration; transport de droits; accord; Hopil, famille